
https://meeting.tencent.com/crm/NbW44Jm5a3
访问密码：E3TB

# 2025.02.16 CGC


- 会议预定：Koant
- 书记员：剪云为裳
- 签到员：剪云为裳

起止时间：2025.02.16 周日 14:00 - 15:00

以下，除特别标注需要计入PoWh的主题，默认均为【形式：自由讨论，不计PoWh】

### 议题一.上周的POWH的工作汇报
    1. koant：我那个10月份的我这边已经检查了好几次了，然后也提交录入到 github 大家检查。没问题，就教练那边帮忙合并一下。就可以定稿了？
    2.明海云：11月15我现在还有一些数据，上次检查过之后还有几个没核对完全，后续完善一下。
    3.剪云为裳：12月份我这边是12月，不是2月8号那天最后修改最后一次数据以后就全部结束了，现在就等着。我之前以为是9月份10月份11月份上传完之后12月份最后上传的，如果这样的话，我可以就是我这边数据基本上没什么问题，那我可以提前上传的就是。我今天晚上把它操作一下吧。
    4.Koant ：好，然后还有一个就是之前在群里不是讨论过，就是加快速度就是在执行这一块能够。把9月到12月的给它合并一起执行吗？空投一起发放。

      有关9-12月的POWH激励一起发放问题得以解决。


             


### 议题二-.1.把链的功能逐步打磨成像使用“傻瓜相机”化简单易用，可根据功能完善易用分为若干小的功能模块，提前明确每功能模块实现激励多少WJ，每模块功能实现后由core检查合格后发放激励，这样由有能力有兴趣的人分头实施完善，打磨链，毕竟打铁还得自身硬，先完善自己更容易吸引生态。2.尽快确定链上真人认证标准、做法和活跃度激励办法，便于后续事务开展。3.若大量数据并发上链链反馈速度及数据存储如何解决，请了解技术的人员谈下这个情况@微尘 
      
  1. 微尘 ：大家好，我最近吧联系了几个方面，想着组合一个生态，然后有一些想法，因为我是个搞技术的，有些想法，我也不定他的就是够准确哪些属于链的基础设施，哪些属于生态房自己负责的问题。对于这个划分我也不清楚，对于这些一些参数我也更不太明白，我这是把这个参研这个链赶紧来吧，我仔细把一些感觉讲一下。一个就是咱连接性功能就是这怎么能更方便，更便捷，攻击性就是能不能我文字比较清楚了。就是化肥做个小块有技术的，有技术能力的吧，愿意开发的话可以给他引进激励，没有技术能力可以外包也可以外包以后。这个故人来做工作，获得激励，如果没有人做这个事，那得增加激励就尽可能也不尽可能的加快发展。就是这么个意思，咱们合适不合适也咱一块讨论，再一个问题就是这个关系链上这个真人认证标准。
  2. 微尘 ：最近就是组合的生态，可能有一些人他没有钱包，目前以后可能通过微信扫码。通无线扫码关联连地址进行一个认证，有可能我通过智能，这也是个办法。是个渠道，就是有这个生态，有些人是向内部分人，他是没有钱包的，当然他是这个认证以后需要一两分钟以内获得认证通过，然后紧接着上传一些数据。所以他需要个认证速度就是只管这个问题还得怎么怎么认证，什么认证达到什么条件，就为什么参与和个人认证信息才能获得认证？这个就是一会讨论那定个标准！
  3. 微尘 ：第四个问题，刚才那个群里讨论过了关于这个一个是一个是网速到底是网速还是服务器配置哪个关键是都起作用？各自展现比例，这个作用我也不清楚。再一个问题是大零食就是上链以后这个存储到底是，所以这个我也不懂，是生态方自己解决，还是脸上还有些。可能的措施就这么三个问题，我的话讲完了，他说希望的有。希望大家一块讨论，我也跟学学，谢谢！

  4.koant：我觉得我个人觉得魏晨就是把这有一个议题就是关于把练的功能就是分分个若干个功能模块。然后去对去独立的去推动，我觉得这个很好。比比如我们现在有个关于链上治理的，这我觉得这就是一个功能模块。这一块可以把它列出来，然后谁明确就是谁。大家可以去参与，然后有一些模块给他，就是给他给它分。分一下明明确出来，我觉得很好。

  5.Koant：然后还有一些其他的一些什么。浏览器这些其实都是有一些工作包就是其实一个工作包可能就是一个模块。一个板块？这样子明确下来，分头去推动，我觉得这可能会做多块钱。会比较快一些。

  6.芳芳：提到这个事情，他第一个说把链的功能逐步打磨成像，使用傻瓜相机化的简单易用，可根据功能完善应用分为若干的小功能模块，提前明确每功能模块实现激励多少 WG。每模块功能实现后，由核心检查合格发放激励，有能力有兴趣的人风投完善打磨练，毕竟打铁还得自身硬，先完善自己，更容易吸引生态。

  7.芳芳：我先就这个第一步的说就说是把链的功能逐步打磨成像，使用这个傻傻瓜相机的这一块简单易用，我觉得的话，能想到说简单易用的话，其实这个是。这个想法的话是很不错的想法是很不错的，但是对这个简单易用的这一块的话，可能啥个人的理解就不一样了。因为区块链到现在的话，这几年当中发展到现在这一个程度的话，大家怎么看我不知道我个人越来越觉得他的那个基因的话就好像是。交易。那么交易的话和资金相关的话，那它就是安全性是第一的，因为我们现在的话，你说。如果说什么为区块链的项目或者怎么样的这一种的话了，就是这个索拉拉对市场的这一种啥，就是说他把那个最。核心的一些东西拿掉去掉以后，用 web2的方式达到了一个超过了别人 web3的这一种效果。作为用户使用的话，它其实是感受不到，这是 L r1还是 L r2还是三或者怎么样，对于用户来说，就是使用一个东西而已。

  8.芳芳:那么还有一个问题，就说是你会觉得这个时间的多少整个的这个问题，你比如说像我自己在使用那个天道那个什么的时候的话。我把要点一下，以后我都可以去回去端一杯咖啡过来。不是网络的问题，这是我自己的电脑的这个问题，因为我的 C 盘已经非常重了，很沉重了。然后的话，我不太对整个的话，技术的这一块和微差是一样的，对技术的这一块的话是不懂不了解的，但是你使用的多了的时候你肯定会。再笨你也会慢慢的话会琢磨出来一些不是不属于网络的问题是属于我个人的电脑的问题，电脑里面存放的东西不合理。电脑就是个仓库，那我把所有的东西都存到 C 盘的时候，他要调用的时候他就翻腾着，要全部找一遍，可能就慢慢的。这个是这个这一步的，然后的话来说，尽快确定链上真人认证标准做法和活跃度激励办法，这个其实我们一直都在做着这个事情了。

  9.Koant:我聊一下其他其中的议题就是关于真人认证标准做法和活跃度激励方法这些。这个就是我们年前讨论过的就是关于就是改改制的吗？我觉得这个很重要就是。因为现在 GTI 认证这个效果不是很好吗？

  10.Koant :就我觉得大家讨论就怎么去。去做。就是在生态激励这一块怎么去设定一些新的标准？对然后。还有一个关于我们列上签到了，之前不是说到。因为涉及到这次改制，我觉得这种签到就是我们参会签到，以及这种全勤的。这些激励是怎么样去优化，因为这次之前说是我记得教练对他是问过，在群里问过说问过那种。问过征集一就是问过我们会物的，就是说是不是要暂停。等确定好了之后。在再去实行新的规则，以及因为采取这种链上签到的方式。这种参会的全勤是不是要取消，或者说以新其他的方式去新的规则区，大家可以聊一下自己的看法。

11.佘小强 :我想表达一个事情，我觉得芳芳芳姐说的是很对的，以链上为主，打卡的话完全就是取消了，不需要了就11再说也没什么用，优化一下这个链上的，我们现在这个周会不是？一个礼拜开一次，我去看过了，然后那个恋上还挺简单的，加起来一分钟就能搞定的事情。真的是非常简单，或者说我们之前可能一个月，大家可能就是有点忘记。是不是也可以把它改为一周签一次，然后到时候奖励就是按这个签到算，再说你会哪怕你就只要是在上面签过到的，哪怕你就不来开这个会，假如说我今天有事，我今天干会很忙没来。但是这个奖励依旧给你的，因为只认这个链上签到的，然后咱们这个会议主要还是以团结人心为主，然后后期可以做个优化。别的我觉得这边的话搞签到搞统计太复杂了，也没多大意义，别的我就想回答。


  该议题主要讨论了，有关焦耳链生态发展的规划，提出一些方案，比如开发出可以签到就可获得WJ的生态项目，参考pi，同时也再次确定了以后焦耳链走链上签到，取消了全勤奖激励。




    


  

    


    

