# 2024.08.04 CGC

录制文件：https://meeting.tencent.com/v2/cloud-record/share?id=7069ef64-f452-423b-bc51-cebda6411b1f&from=3&record_type=2
密码：WB6N

- 会议预定：Koant
- 书记员：剪云为裳

起止时间：2024.08.04 周日 14:00 - 15:00

以下，除特别标注需要计入PoWh的主题，默认均为【形式：自由讨论，不计PoWh】

## 议题

### 1.6月份powh进展情况汇报 @福

提议人：@福

福:6月出勤情况，这个数据我还没看到其他的情况，其他的数据都已经上来了，我不知道谁是统计的，能不能尽快是那个属于负责的？

福：能尽快谈一下吗？因为还统计不了其他的都统计好了。然后这里面这一次新增了一个，我看这新增的节点，就这个节点运营一个圣美的节点运营其他的好像。没有什么新增的，没有什么变动，这个时间我发刚才。报告我发到那个群里面去了，风雅的群里面，大家可以看一下有问题的话可以群里反馈一下。除了这一项。没有统计上来，其他的应该都是没什么问题的，像这个问题大家可以去先看一下石家的。有没有什么问题？

教链 ：签到这个事会不会也可以考虑？多找几个人一块做。我觉得没有什么更好的方法来做。提高一下统计的效率。看了可以加一下。

Koant：也可以像POWH统计，大家可以报名参与，我觉得也挺好的。

教链 ：我刚才就说我说。我说这一次6月份统计完了之后，因为还要做执行发放。然后执行发放，我觉得是不是也轮值来做比较好，这样就更多的人能够掌握这个。就是预算申请它的使用。整个发放的工作。上一次是看着做的，这次我想是不是？可以换另外一个核心金库的多千人。再换换换另外一个人来做一做。比如说谢勇或者jeff。看看你觉得？

Koant ：我完全赞同，因为。更多人熟悉。越多人知道懂的这些就是以后对于一些新新的项目进来，他其实是可以大家去。进行普及的，我觉得。

教链 ：书记员可以把这个加上。决议重点的决议可以记下来，就比如说下这个6月份的执行会由谢勇来做，你就把这个做一个。重要的决议到时候记在会议纪要上写给大家忘了。


议题结果：6月份的POWH释放由谢勇执行操作 


### 2.讨论当下最需要开发的项目类型@煜歌

煜歌：是这样的，我们那个基金会想谈一下基金会的问题，我们基金会目前现在已经。半年过去了，之前有我们基金会之前有商讨过，说要举行。举行一些。活动。现在想做一个那种群体的那种大家。写一下我们整个教练目前当下最迫切的一些项目。是说开发钱包好还是说开发什么好，然后我们基金会再去。想办法去往这个方向去推动。大家现在商讨一下看看。现在目前教练说先做一个什么样的项目会比较好？这个话我觉得可以大家商讨一下，然后到时候我们基金会内部再去决策一下，或者说到时候我们基金会做一个那种。

煜歌：调查问卷的一种形式？然后的话，问问问大家看看大家。你比较倾向于做什么样的项目？就是这个话题，看看大家对这个话题感不感兴趣。因为我们现在链上生态比较匮乏。之前楼的渔夫老哥他之前有商。上次议题有提到说联合开发的这一个话题。我觉得这个话题非常好，就是说看看有没有感兴趣的。想搞联合开发的，这样的话。也比较实际一点。看看有没有感兴趣的。大家对目前教链来说，应该往哪个方向，开发一点什么项目会更好一点。这样的话，基金会有一个方向，到时候的话去。往方向。推进这样的有目标一点。这个意思。

元来 ：我认为现在对焦耳链来说最有价值的是焦耳链自己的钱包。因为你做的是？国内最合规的工料，那下一步真正的应用。它的完整的配套，或者说它的整个门户接口就是它的钱包，而咱们里面做的域名系统。真正的价值也得有了钱包才能发挥出来。有了钱包之后。我们和各个实体的对接。和解决他们的应用，我们才能有了一个真正的抓手。这是我的想法。

楼兰渔夫：钱包开发他这个事情，还是比较复杂的，因为开发是需要投入的。投入就意味着是中心化的概念。那当下我们有没有？不融资也没有储备基金，谁来推进这个事？用什么来推进这个事，这些是属于先天的矛盾的。

煜歌 对。我才说，渔夫老哥上一次就上次所提的联合开发。我觉得大家可以商讨一下，首先我们大家参加这个会议的人肯定是我们整个教练的核心成员？只有我们在推动你不可能指望别人推动，这是我们自己的。

楼兰渔夫：我猜一下，刚才卢鑫也说了，我们要开发钱包就是在我目前的认知上，好像我们这个钱不钱包的独不独立的。好像没什么意义。因为我们是公链，既然是公链，是平台，是一个去中心化的。我们自己弄一个钱包，它其实只是一个工具而已，工具现在目前可以用的钱包，小狐狸。BITGET的还有包括像其他的one key。还包括OE我觉得现在可以用的钱包是非常多的，它不是限制我们教练快速发展的一个。

元来：转换一种思路。我们就把它定义叫一个D APP！现在，我们现在接触交往链，我们现在的入口主要是靠。教链的门户网站也并不是说大家没有办法去对接教练是有的。说我们如果有个D APP的话，我们可以在移动端能更方便的。对接交易链，这个钱包，当然它是相对复杂一些，就我也可以转换一下思路。我们有一个。解决一下移动端的入口问题，然后能够和我们的域名系统。能够结合起来，发挥作用。我们现在大家都在申请域名，现在域名只是一个身份的证明，还不能发挥它的本质的作用。另外就是我们刚才我说的钱包也好，什么也好。那主要目的还是说能够对接更多的实际应用，你实际应用的话就是在移动端有个入口。我就说也可以把钱包的。

元来：思路转换就叫分布式的APP吧，或者说当然我们是有一个。你用小程序来接入也好，什么也好也可以。功能上会受限吧？因为这涉及到具体开发的技术问题，不管怎么说，就是移动端的接口问题和我们的域名系统。

楼兰渔夫：那提到关于这个为教练做贡献的事情，我想到我就今天早上在群里面，我犹豫了很久，就在我们大的社区里面就是内测群300多号人去发了一条消息，就是说我木心。想做的事情就是叫做项目开发，跟拉新。那我想到了一个办法，我想试试看，我自己由我自己来承担，主要的这个推广的一个成本就是WJ的成本就是我，不管是谁吧。只要你有新的人愿意来拉，或者因为我们这个不是针对球场是针对所有组员，谁愿意来拉，我就愿意把主要的这个大多数的这个WG的激励。就释放给人家做这件事的目的意义就是希望激发每一个组员，而不只是酋长，让他们每个人神通广大，说不定都能拉个35个人甚至更多的朋友进场。我觉得事情我想试一下。看看结果怎么样，那我在做这个事情之前，在我可能在某种表达上面会。会设计或影响到其现有酋长之间的一种边界的东西，就是我的这种表达，当然不会是冒犯，就是我的目的是想测试看看。

楼兰渔夫：我想我表达清楚一点，就是我提出来的关系统拉新的问题就是针对所有的人发动所有的组员，不管你是哪个星球的，我今天把规则释放到极限的标准。一个新人拉新给五五千WJ的奖励，还有新人给1000WJ的空投，我相信目前为止。也没有人。愿意或者没有人提出过这个策略，但我这个策略是已经执行了。至少在我目前组是这样执行的，那我现在把它释放出更大的边界，什么意思？我是希望所有的人他拉新之后能得到他应有的部分奖励，这个奖励我已经是按。接近最高标准。仅次于把我每个月得到的奖励再分给他们。仅此而已。

议题结果：讨论了当下对焦耳链最为急迫的项目从钱包，DAPP,生态，最终落脚点在执行各个星球的生态活动，木星采用发币拉新方法，着重讲解了其拉新成果和进展。

### 3.JNSDAO申请基金相关情况 @煜歌

煜歌：我说一点koant。jnsdao的话。之前不是有考虑说要单独立出来，成为一个独立的生态项目。因为目前我们整个焦耳链的主要的对外输出宣传的工作重点还是在落在于jnsdao这个公众号里面，因为这个公众号的玩法的话，后续可能还会扩展到。更多方面，当然肯定是基于JNS到独立出来之后的玩法，那个JNS到独立出来，单独做成一个生态项目。申请？基金会的基金奖励就扶持激励。形成一个独立的小组，独立的成员。然后专门把jnsdao公众号给他落实下来，然后。我看了一下，就我们目前的粉丝。目前增加量还是蛮大的。然后的话每天的阅读量也好，包括他的那个粉丝增加度也好。

煜歌：就是想把这个问题。落实一下，然后把这个事情提前弄一下，然后把这个焦耳链的宣传的公众号这个东西能。推进扩展的话，它带来的引流效果是非常好的。然后之前我因为我跟koant有谈起过jnsdao的这个布局之前是商讨着至少是每周周更。的话。有很多题材，第一个焦耳链的近期发展，然后还有国外的优秀的文章的翻译。还有很多，比如说知识分享这种感悟，当然都是基于jnsdao公众号的一个载体，因为我觉得当jnsdao公众号文章能做优质做起来的话？后期可以去做成视频。当然这样的话。扩散影响力就更好。这个C它应该要推动把给它单独处理出来。然后形成独立的内部人员小组。当然这个事情是很早之前是5月份，那时候就一直在说这个事情，然后现在还没有推动。最近我主要是我看到我们的公众号流量其实蛮大的。关注的粉丝也好，包括他的阅读量也好，所以说我觉得公众号的引流效果是非常明显的。然后可以让很多新人对我们整个项目不了解的人，我们有一个稳定的输出点。这样的话会更好一点。

芳芳：koant，刚才你是在发言吗？好像是看到是显示的，你发言没有听到的。

剪云为裳：对，您这边说话好像刚才说话好像。听到没声音？

剪云为裳：他是不是应该信号不好，或者是不方不太方便说话吗？


此议题放在下一次会议详细着重讲。



